sl-SI: Združljiva vrsta traktorja: Zgibni traktorji s štirikolesnim pogonom; Kompaktni traktor; Vrtni traktor; Visokokolesni traktor; Travniški traktor; Traktor za vrstno poljedelstvo; Subkompaktni traktor; Gosenični traktor; Gospodinjski traktor; Druga
sv: Kompatibel traktortyp: Ledstyrda 4WD-traktorer; Kompakttraktor; Trädgårdstraktor; Högställd traktor; Grästraktor; Radodlingstraktor; Subkompakttraktor; Bandtraktor; Allroundtraktor; Övrigt
cs: Kompatibilní typ traktoru: Kloubový traktor s pohonem 4x4; Kompaktní traktor; Zahradní traktor; Traktor pro vysoké plodiny; Travní traktor; Traktor pro řádkové plodiny; Malotraktor; Pásový traktor; Užitkový traktor; Jiné
ru: Совместимый тип трактора: Полноприводный шарнирно-сочлененный трактор; Минитрактор; Садовый трактор; Высококлиренсный трактор; Минитрактор для лужаек; Пропашной трактор; Малогабаритный трактор; Гусеничный трактор; Трактор общего назначения; Другой
zh-TW: 相容曳引機類型: 鉸接式四輪驅動曳引機; 迷你型曳引機; 園藝曳引機; 高莖作物曳引機; 草坪曳引機; 行栽作物曳引機; 小型曳引機; 履帶式曳引機; 多用途曳引機; 其他
lt-LT: Suderinamas traktoriaus tipas: Šarnyriniai traktoriai 4 varančiaisiais ratais; Kompaktiškas traktorius; Sodo traktorius; Aukštų pasėlių traktorius; Vejos traktorius; Pasėlių vagų traktorius; Subkompaktiškas traktorius; Vikšrinis traktorius; Universalus traktorius; Kita
tr: Uyumlu traktör tipi: Mafsallı 4WD traktör; Kompakt traktör; Bahçe traktörü; Yüksek verimli traktör; Çim traktörü; Sıralı ekim traktörü; Alt kompakt traktör; Paletli traktörler; Ticari traktör; Diğer
pl: Kompatybilny typ ciągnika: Ciągnik przegubowy; Ciągnik kompaktowy; Ciągnik ogrodowy; Ciągnik wysokopodwoziowy; Traktor ogrodowy; Ciągnik rzędowy; Ciągnik subkompaktowy; Ciągnik gąsienicowy; Ciągnik użytkowy; Pozostałe
en: Compatible tractor type: Articulated 4WD tractor; Compact tractor; Garden tractor; High-crop tractor; Lawn tractor; Row-crop tractor; Sub-compact tractor; Track tractor; Utility tractor; Other
nl: Compatibel tractortype: Gelede 4WD-tractor; Compacte tractor; Tuintractor; Tractor voor hoge gewassen; Gazontractor; Rijgewassentractor; Sub-compacte tractor; Rupstrekker; Multifunctionele tractor; Overig
zh-CN: 兼容的拖拉机类型: 铰接式四轮驱动拖拉机; 小型拖拉机; 园艺拖拉机; 高地隙拖拉机; 草坪拖拉机; 中耕拖拉机; 小型拖拉机; 履带式拖拉机; 通用拖拉机; 其他
fi: Yhteensopiva traktorityyppi: Nivelletty nelivetotraktori; Pientraktori; Puutarhatraktori; Korkean maavaran traktori; Nurmikkotraktori; Riviviljelytraktori; Erittäin pieni traktori; Telatraktori; Yleistraktori; Muu
ko: 호환 트랙터 유형: 굴절식 4륜구동 트랙터; 콤팩트 트랙터; 정원 트랙터; 고작물 트랙터; 잔디 트랙터; 줄뿌림 작물 트랙터; 소형 트랙터; 트랙 트랙터; 유틸리티 트랙터; 기타
el: Συμβατός τύπος τρακτέρ: Αρθρωτό τρακτέρ 4WD; Compact τρακτέρ; Τρακτέρ κήπου; Τρακτέρ υψηλής απόστασης από το έδαφος; Τρακτέρ γκαζόν; Τρακτέρ καλλιεργειών σε γραμμές; Sub-compact τρακτέρ; Ερπυστριοφόρο τρακτέρ; Τρακτέρ γενικής χρήσης; Άλλο
es: Tipo de tractor compatible: Tractor 4x4 articulado; Tractor compacto; Tractor de jardín; Tractor para cultivos altos; Tractor de césped; Tractor para cultivos bajos; Tractor subcompacto; Tractor de orugas; Tractor de construcción; Otros
ja: 適合するトラクターの種類: アーティキュレート式4WDトラクター; コンパクトトラクター; ガーデントラクター; ハイクロップトラクター; 芝刈りトラクター; ロークロップトラクター; サブコンパクトトラクター; 履帯式トラクター; ユーティリティトラクター; その他
it: Tipo di trattore compatibile: Trattore articolato 4WD; Trattore compatto; Trattore da giardino; Trattore per coltura alta; Trattorino tosaerba; Trattore per colture a filari; Trattore subcompatto; Trattore cingolato; Trattore utility; Altro
da: Kompatibel traktortype: Leddelt traktor med firehjulstræk; Kompakt traktor; Havetraktor; Traktor til høje afgrøder; Plænetraktor; Traktor til rækkeafgræder; Subkompakt traktor; Bæltetraktor; Brugstraktor; Andet
hr-HR: Kompatibilni tip traktora: Zglobni traktor s 4 kotača; Kompaktni traktor; Vrtni traktor; Traktor za visoke usjeve; Traktorska kosilica; Traktor za međuredne usjeve; Subkompaktni traktor; Traktor gusjeničar; Komunalni traktor; Ostalo
hu: Kompatibilis traktortípus: Csuklós 4WD traktorok; Kompakt traktor; Kerti traktor; Magas növényekhez használt traktor; Fűnyíró traktor; Soros növénytermesztéshez használt traktor; Kistraktor; Lánctalpas traktor; Többcélú traktor; Egyéb
fr: Type de tracteur compatible: Tracteur articulé 4X4; Tracteur compact; Tracteur de jardin; Tracteur pour grandes cultures; Tracteur à gazon; Tracteur pour cultures en rangées; Tracteur sous-compact; Tracteur à chenilles; Tracteur utilitaire; Autre
de: Kompatibler Traktortyp: Knickgelenkter Allrad-Traktor; Kompakttraktor; Gartentraktor; Hochfruchttraktor; Rasentraktor; Reihenfruchttraktor; Subkompakttraktor; Raupentraktor; Kleintraktor; Sonstiges
vi: Loại máy kéo tương thích: Máy kéo 4WD có khớp nối; Máy kéo nhỏ; Máy kéo sân vườn; Máy kéo gầm cao; Máy kéo cắt cỏ; Máy kéo cắt cây trồng theo hàng; Máy kéo cỡ nhỏ; Máy kéo bánh xích; Máy kéo thông dụng; Khác
pt-PT: Tipo de trator compatível: Trator articulado 4WD; Trator compacto; Trator de jardim; Trator pernalta; Trator de relva; Trator para culturas em linha; Trator subcompacto; Trator de rasto; Trator utilitário; Outro
sk-SK: Kompatibilný typ traktora: Kĺbové traktory s pohonom 4 kolies; Kompaktný traktor; Záhradný traktor; Vysoký traktor; Trávnikový traktor; Širokorozchodný traktor; Kompaktný traktor; Pásový traktor; Úžitkový traktor; Iné
bg-BG: Съвместим тип трактор: Съчленен трактор със задвижване на 4 колела; Компактен трактор; Градински трактор; Трактор за високи култури; Трактор за косене на трева; Трактор за редови култури; Субкомпактен трактор; Верижен трактор; Комунален трактор; Друго
ro-RO: Tip de tractor compatibil: Tractor articulat 4WD; Tractor compact; Tractor de grădină; Tractor pentru culturi înalte; Tractor de gazon; Tractor pentru culturi în rânduri; Tractor subcompact; Tractor cu șenile; Tractor utilitar; Altele
th: ประเภทรถแทรกเตอร์ที่ใช้งานร่วมกันได้: รถแทรกเตอร์ 4 ล้อแบบพับข้อต่อได้; รถแทรกเตอร์ขนาดเล็กกะทัดรัด; รถแทรกเตอร์สำหรับงานสวน; รถแทรกเตอร์สำหรับไม้สูง; รถตัดหญ้า; รถแทรกเตอร์สำหรับไม้เตี้ย; รถแทรกเตอร์ขนาดเล็กกะทัดรัดพิเศษ; รถแทรกเตอร์ตีนตะขาบ; รถแทรกเตอร์อเนกประสงค์; อื่นๆ
pt-BR: Tipo de trator compatível: Tratores articulados 4WD; Trator compacto; Trator de jardim; Trator de alta safra; Trator cortador de grama; Trator de colheita em linha; Trator subcompacto; Trator de esteira; Trator utilitário; Outro
nb: Kompatibel traktortype: Leddede 4WD-traktorer; Kompakt traktor; Hagetraktor; Traktor for høy avling; Plentraktor; Radkulturtraktor; Subkompakt traktor; Beltetraktor; Nyttetraktor; Annet